【裁判字號】    90,上易,313
【裁判日期】    891128
【裁判案由】    詐欺
【裁判全文】
臺灣高等法院高雄分院刑事判決                      九十年度上易字第三一三號
    上  訴  人  臺灣高雄地方法院檢察署檢察官
    被      告  丙○○
                乙○○
右上訴人因被告詐欺案件，不服臺灣高雄地方法院八十七年度易字第五五四一號，中
華民國八十九年十一月二十八日第一審判決（起訴案號：臺灣高雄地方法院檢察署八
十七年度偵續字第六六號）提起上訴，本院判決如左：
    主  文
上訴駁回。
    理  由
一、本案經本院審理結果，認第一審判決被告無罪並無不當，應予維持，並引用第一
    審判決書記載之理由。
二、檢察官上訴意旨略以被告以久聖公司名義於八十六年一月二十五日向告訴人購買
    鋼捲之前，久聖公司之財物已陷於週轉困難，且被告乙○○之支票帳戶於八十四
    年十二月十五日亦已拒絕往來，則久聖公司及被告既已無支付貸款能力，猶藉詞
    向告訴人購買鋼捲，則被告等顯然蓄意詐欺甚甲等語。
三、經查告訴人丁○○○股份有限公司將鋼捲，鋼板售予久聖鋼鐵股份有限公司（下
    稱久聖公司），付款義務人為久聖公司，該公司之實際經營人乙○○並未簽發其
    本人支票交付，則陳某本人支票帳戶，雖於八十四年十二月十五日拒絕往來，要
    與本案交易無關，自難執此作為被告詐欺之證據；另久聖公司與證人李孟宗之志
    公司有實際交易，業經李某於偵查中結證並提出歷次交易之統一發票副聯影本
    ，支票及退票理由單影本，八十五年十一月至八十六年三月之交易甲細表，此項
    資料，據告訴代理人李宗漢於偵查中，亦供稱「出貨的價格，大致上看並沒有什
    麼問題」（偵查卷第一Ｏ七頁），告訴人代理人請求命被告再提出彼此交易之送
    貨單，及查被告有無繳納當時之營業稅，按告訴人並非因久聖公司與志公司有
    無交易及有無繳納營業稅，而陷於錯誤，故無調查必要，再被告公司設於中興商
    業銀行鳳山分行之活期存款帳戶，於八十六年四月三十日亦有轉帳匯款一百九十
    三萬一千六百零七元予燁隆企業股份有限公司，此有該銀行對帳單，匯款四條聯
    可稽，可見該公司之活期存款帳號，雖有存款，仍作為支付其他公司之貨款，雖
    對於告訴人公司之本案貨款，因所支付之客票退票，未能清償，該公司此種債務
    不履行，尚難遽認被告二人有不法所有詐欺意圖，此外又查無其他任何積極之證
    據，足認被告有上述犯行，因此原審以不能證甲被告犯罪而諭知無罪之判決，核
    無不合。檢察官上訴意旨，仍執前詞，指摘原判決不當，為無理由、應予駁回。
四、原審判決有關志公司誤植志公司，又原判決正本第三頁第十七行及第五頁第
    十一行記載告訴代理人「李孟宗」，乃李宗漢之誤，均予更正，並此敘甲。
據上論斷，應依刑事訴訟法第三百六十八條、第三百七十三條，判決如主文。
本案經檢察官邱榮藏到庭執行職務。
中    華    民    國      九十      年       七       月      三十一    日
                              臺灣高等法院高雄分院刑事第九庭
                                  審判長法官  張甲松
                                        法官  任森銓
                                        法官  江泰章
右正本證甲與原本無異。
不得上訴。
                            書記官  黃一秋
中    華    民    國      九十      年       八       月      二        日
                                                                        Ｋ
附件：
臺灣高雄地方法院刑事判決                        八十七年度易字第五五四一號
    公  訴  人  臺灣高雄地方法院檢察署檢察官
    被      告  丙○○  男四十一歲（民國○○○年○月○日生）
                        住高雄市前鎮區台塑二巷二號
                        居高雄市苓雅區○○○街二巷一之三號
                        身分證統一編號：Ｅ一二三四一六六號
    被      告  乙○○  男四十歲（民國○○○年○月○日生）
                        住高雄市○鎮區○○街四十八巷五十一號
                        居高雄市○鎮區○○街八六號
                        身分證統一編號：Ｚ000000000號
右列被告等因詐欺案件，經檢察官提起公訴（八十七年度偵續字第六六號），本院判
決如左：
    主  文
丙○○、乙○○均無罪。
    理  由
一、公訴意旨略以：被告丙○○係高雄縣久聖鋼鐵股份有限公司（下稱久聖公司）之
    負責人、被告乙○○則係該公司之實際負責經營業務之人，渠二人均甲知久聖公
    司已陷於無支付能力，竟共同基於為久聖公司不法所有之概括犯意，自民國八十
    六年一月二十五日起，至同年四月十八日止，以需貨急迫等詞，佯向告訴人丁○
    ○○股份有限公司（下稱聯綱公司）購得共計價值新台幣（下同）一千零十七萬
    一千八百九十五元之鋼捲、鋼板，渠二人並交付客票多紙以抵付貨款，詎該等客
    票俱遭退票，且渠二人亦置之不理迄今，故認被告二人涉犯刑法第三百三十九條
    第一項之詐欺罪嫌等語。
二、查公訴意旨無非以告訴人之代理人李宗漢、李甲益指訴被告二人以久聖公司之名
    義，自八十六年一月二十五日起至同年四月十八日止，多次向告訴人購買鋼捲，
    並交付如附表一所示關於久聖公司之「銷售金額及應收票據及退票」表上應收票
    據部分一欄上所載之支票作為支付貨款，而告訴人亦依約按被告之指示將被告訂
    購之鋼捲、鋼板送達向久聖公司購買鋼捲、鋼板之下游廠商，然由於同年四月十
    五日、十六日出貨後，如附表一「銷售金額及應收票據及退票」表上退票票據部
    分一欄上所載之由李尊仁、銓鏘鋼鐵有限公司（下稱銓鏘公司）、志鑫鋼鐵股份
    有限公司（下稱志鑫公司）及林文婷等人所開立之支票，於同年四月十七日經銀
    行告知退票，告訴人追索於同年四月十五日、十六日所出之貨物時，得知被告二
    人已以低價脫手，再遭退票而貨款未清之金額共計為一千零十七萬一千八百九十
    五元等語，且被告二人亦均坦承確積欠告訴人共計一千零十七萬一千八百九十五
    元之貨款未付，並參以如附表一「銷售金額及應收票據及退票」表上退票票據部
    分一欄上所載之遭退票之支票影本十五張在卷，足徵被告於購貨之初即存有意圖
    不法所有之詐欺意圖等情，為論罪之據。訊據被告二人對於前開時日以久聖公司
    名義多次向告訴人購買鋼捲，再轉售予下游之廠商，且確實交付如附表一「銷售
    金額及應收票據及退票」表上應收票據部分一欄上所載之支票作為支付貨款所用
    ，然同表退票票據部分一欄上所載之支票均遭退票，故積欠告訴人共計一千零十
    七萬一千八百九十五元之貨款未付等情，固均為坦承，然均堅詞否認有何詐欺犯
    行，並均辯稱：久聖公司自八十五年間起即有向告訴人訂購鋼捲、鋼板，而告訴
    人則依久聖公司之指示送達鋼捲、鋼板至向久聖公司購買鋼捲、鋼板之下游廠商
    ，期間均係以下游廠商交付之支票供作支付告訴人之貨款，然因由下游廠商志鑫
    公司所支付而久聖公司再交予告訴人供清償貨款所用之如附表一「銷售金額及應
    收票據及退票」表上退票票據部分一欄所載之李尊仁、銓鏘鋼鐵有限公司（下稱
    銓鏘公司）、志鑫鋼鐵股份有限公司（下稱志鑫公司）及林文婷等人開立之支票
    嗣均退票，方導致共計一千零十七萬一千八百九十五元之貨款未及清償之情形產
    生，再前開賣予下游廠商之鋼捲、鋼板，均加計合理利潤賣出，並無所謂低價脫
    手之行為等語。
三、按犯罪之事實應依證據認定之，無證據不得推定其犯罪事實，刑事訴訟法第一百
    五十四條定有甲文；次按刑法第三百三十九條詐欺罪之成立，須以行為人意圖為
    自己或第三人不法之所有，以詐術使人陷於錯誤而將本人或第三人之物交付，或
    得財產上之不法利益為要件。所謂以詐術使人交付，必須被詐欺人因其詐術而陷
    於錯誤，若其所用之方法不能認為詐術，亦不致使人陷於錯誤，即不構成該罪，
    最高法院四十六年台上字第二六０號判例意旨可資參照。經查：
    (1)告訴人之代理人李孟宗就久聖公司自八十五年間起即開始與告訴人交易，以及
      告訴人之代理人吳敏蕙就如附表一「銷售金額及應收票據及退票」表上應收票
      據部分一欄上所載久聖公司交付告訴人供作支付貨款所用之支票，除如該表上
      退票票據部分一欄所示之支票外，業均獲兌現等情，均坦認陳稱至甲（見八十
      六年偵字第一八六八一號偵查卷第八十九頁背面及本院八十九年五月二十三日
      審判筆錄），而久聖公司向告訴人購買鋼捲之交貨方式，則大多送交久聖公司
      指定之客戶廠商，如需加工，則送交久聖公司指定之加工廠等情，亦經告訴人
      以八十九年七月十七日呈報狀陳甲在卷，再證人即志鑫公司之負責人李宗漢業
      證稱：如附表一「銷售金額及應收票據及退票」表上退票票據部分一欄所示之
      李尊仁、銓鏘公司、志鑫公司及林文婷等人所開立而退票之支票，均係因向久
      聖公司購買鋼捲而交付供支付貨款所用之支票，其中林文婷係伊之小姨，而李
      尊仁、銓鏘公司則與伊有業務往來，並無久聖公司向伊借票之情形等語（見臺
      灣高雄地方法院檢察署八十六年偵字第一八六八一號偵查卷｛即本件偵續起訴
      案之前案｝第九十八頁背面、第九十九頁背面），且證人即甲順鋼鐵股份有限
      公司（下稱甲順公司）之負責人黃坤源業證稱：甲順公司自八十六年間起即有
      向久聖公司購買鋼捲之生意往來，久聖公司就如同盤商，去向其他公司購買貨
      物再請該公司送貨至甲順公司之工廠等語，而證人即昇峻有限公司（下稱昇峻
      公司）之負責人吳錫勳亦證稱：自八十六年起向久聖公司購買鋼板，方式為伊
      向久聖公司訂貨，久聖公司則交待出賣貨物予久聖公司之公司將昇峻公司所需
      之貨物直接送至昇峻公司等語（上開證人黃坤源、吳錫勳所證，見本院八十九
      年二月十六日訊問筆錄），再證人即鈦益鋼鐵實業股份有限公司（下稱鈦益公
      司）之負責人陳家興亦均證稱鈦益公司確有向久聖公司購買鋼捲、鋼板之交易
      往來等語（見本院八十九年四月十八日訊問筆錄），此外並有久聖公司自八十
      五年十一月間起至八十六年三月間出賣鋼捲予志鑫公司而開立之統一發票共計
      二十四張及如附表二所示久聖公司出賣鋼捲予志鑫公司而開立之統一發票共計
      在卷為憑（詳見八十六年偵字第一八六八一號偵查卷八十六年九月五日偵訊筆
      錄後附）。由上述情節以觀，除足見久聖公司係以依照下游廠商訂購鋼捲、鋼
      板等物之需求，向告訴人購買下游廠商訂購所需之鋼捲、鋼板後，由告訴人運
      送貨物至下游廠商，而久聖公司則以下游廠商交付久聖公司作為支付貨款所用
之支票，再交予告訴人供作支付久聖公司向告訴人購買鋼捲、鋼板等貨物之貨
      款之方式，來作為久聖公司與告訴人間一貫之交易模式外，久聖公司亦係因依
      前揭方式而與志鑫公司間存有買賣鋼捲之交易之故，方從志鑫公司取得如附件
      一「銷售金額及應收票據及退票」表上退票票據部分一欄所示之支票供作支付
      告訴人貨款之情，應堪信為真實。
    (2)又告訴人代理人李孟宗雖指稱被告將向告訴人購買鋼捲、鋼板低價賤賣等語，
      惟其亦坦稱僅係聽說而已（見八十六年偵字第一八六八一號偵查卷第九十九頁
      背面），且證人黃坤源、吳錫勳、陳家興亦均證稱渠等並未聽過久聖公司以低
      於進貨之價格賤賣貨物之事等語至甲（見本院八十九年二月十六日及同年四月
      十八日訊問筆錄），再參依附表二所載久聖公司向告訴人購買鋼捲之單價與久
      聖公司據以再轉賣予下游廠商之鋼捲之單價兩相比較，並未見有何久聖公司販
      賣予下游廠商之單價較原向告訴人購買時之單價為低之情等情以觀，實難僅因
      告訴人一方聽說之語，而無任何確切事證佐證之下，即遽認被告必有將久聖公
      司向告訴人購買之貨物以低於進貨之價格轉賣之情形存在。
    (3)綜上所述，久聖公司確係基於下游廠商訂購鋼捲、鋼板等物之需求，向告訴人
      購買下游廠商訂購所需之鋼捲、鋼板，由告訴人運送貨物至下游廠商，而久聖
      公司則以下游廠商交付久聖公司作為支付貨款所用之支票，再交予告訴人供作
      支付久聖公司向告訴人購買鋼捲、鋼板等貨物之貨款之方式，來作為久聖公司
      與告訴人間進行交易之模式，且告訴人亦係經考量之後，接受上開交易方式而
      出賣貨物予久聖公司，而久聖公司就歷來與告訴人進行上開方式之交易而應支
      付之貨款，除如附表一「銷售金額及應收票據及退票」表上退票票據部分一欄
      所示之票款未及兌付外，其餘部分亦均業為給付，並無不為付款之情，此外再
      參以如附表一「銷售金額及應收票據及退票」表上退票票據部分一欄所示之李
      尊仁、銓鏘公司、志鑫公司及林文婷等人開立而遭退票之支票，該等支票所由
      出之李尊仁之第一商業銀行臺中分行00000000000號支票帳戶係至
      八十六年五月九日始拒絕往來、銓鏘公司之臺中第四信用合作社二六九六八號
      支票帳戶係至八十六年五月十六日始拒絕往來、志鑫公司之萬通銀行大里分行
      八二五─五號支票帳戶係至八十六年五月九日始拒絕往來及林文婷之第七商業
      銀行五六九三二號支票帳戶係至八十六年六月六日始拒絕往來等情，有第一商
      業銀行臺中分行八十七年十月二十九日一臺中字第四七四號函、臺中第四信用
      合作社八十七年十月二十七日中四信總字第四九四號函、萬通銀行大里分行八
      十七年十月二十七日八七萬通大里字第三三三號函及第七商業銀行八十七年十
      月二十三日七成功字第三八九０號函在卷可按，足見前開支付交付予告訴人供
      作貨款支付之時，債信應尚稱良好，再者亦無所謂被告將久聖公司向告訴人購
      買之貨物以低於進貨之價格轉賣之情況存在等情綜合以觀，久聖公司既係基於
      下游廠商之訂購方向告訴人購貨，並以下游廠商支付貨款所交付之支票，作為
      支付向告訴人購貨之貨款，而告訴人亦係本於商業上之交易而出賣貨物予久聖
      公司，且亦經考量接受該支付貨款之交易方式而與久聖公司進行交易，且該種
      交易方式亦進行相當之次數而貨款亦均如約獲得給付，實難謂被告就上開交易
      過程係施用何種詐術，而告訴人亦因而陷於何種錯誤可言，殊不得僅因如附表
      一「銷售金額及應收票據及退票」表上退票票據部分一欄所示之支票未能兌付
      ，致被告尚積欠共計一千零十七萬一千八百九十五元之貨款未及清償，以及告
      告訴人所謂聽聞被告將貨物賤賣之猜測，而無任何客觀具體事證佐證之下，即
      遽認被告自八十六年一月二十五日起至同年四月十八日止以久聖公司名義向告
      訴人購買貨物之舉，必自始存有詐騙之意，此外復查無其他積極證據足證被告
      有何詐欺犯行，本件應為民事債務不履行之糾葛，既不能證甲被告犯罪，爰均
      應為無罪之諭知。
據上論斷，應依刑事訴訟法第三百零一條第一項，判決如主文。
本案經檢察官呂幸玲到庭執行職務。
中      華      民      國    八十九    年     十一     月    二十八    日
                                  臺灣高雄地方法院刑事第二庭
                                      法  官    陳  威  龍
右正本證甲與原本無異。
如不服本判決，應於判決送達後十日內，向本院提出上訴狀。
                                      書記官    林  雯  琪
中      華      民      國    八十九    年     十一     月    二十八    日
附表二
┌─┬─────┬─────┬────┬─────┬────┬────┐
│編│聯鋼公司賣│          │單    價│久聖公司賣│        │單    價│
│  │予久聖公司│貨      物│(每公斤 │予下游廠商│貨    物│(每公斤 │
│號│貨物之發票│          │ 新台幣)│貨物之發票│        │ 新台幣)│
├─┼─────┼─────┼────┼─────┼────┼────┤
│  │年３月│ＣＳＣ調質│十一點八│年３月│鋼捲八千│十二點一│
│  │日        │鋼捲ＳＰＣ│七元    │日        │四百四十│元      │
│１│GT00000000│Ｃ－ＢＢ６│        │GT00000000│公斤    │        │
│  │          │３０５８７│        │買受人：  │        │        │
│  │          │ＡＤＯＳ八│        │昇峻公司  │        │        │
│  │          │千四百四十│        │          │        │        │
│  │          │公斤      │        │          │        │        │
├─┼─────┼─────┼────┼─────┼────┼────┤
│  │年３月│ＣＳＣ調質│        │年３月│鋼捲一萬│        │
│  │日        │鋼捲ＳＰＣ│        │日        │六千七百││
│２│GT00000000│Ｃ－ＳＤ５│同   右 │GT00000000│二十五公│同    右│
│  │          │Ｃ－７４－│        │買受人：  │斤      │        │
│  │          │ＸＯＯＴ一│        │昇峻公司  │        │        │
│  │          │萬六千七百│        │          │        │        │
│  │          │二十五公斤│        │          │        │        │
├─┼─────┼─────┼────┼─────┼────┼────┤
│  │年３月│ＣＳＣ調質│        │年３月│鋼捲一萬│        │
│  │日        │鋼捲ＳＰＣ│        │日        │六千八百│        │
│３│GT00000000│Ｃ－ＳＤ５│同   右 │GT00000000│六十公斤│同    右│
│  │          │Ｃ－７４－│        │買受人：  │        │        │
│  │          │ＸＯＯＴ一│        │昇峻公司  │        │        │
│  │          │萬六千八百│        │          │        │        │
│  │          │六十公斤  │        │          │        │        │
├─┼─────┼─────┼────┼─────┼────┼────┤
│  │年３月│ＣＳＣ調質│十二點八│年３月│鋼捲一萬│十三元  │
│  │日        │鋼捲ＳＰＣ│七元    │日        │零四百七│        │
│４│GT00000000│Ｃ－ＳＢ６│        │GT00000000│十五公斤│        │
│  │          │３０７３３│        │買受人：  │        │        │
│  │          │ＢＯＯＳ一│        │昇峻公司  │        │        │
│  │          │萬零四百七│        │          │        │        │
│  │          │十五公斤  │        │          │        │        │
├─┼─────┼─────┼────┼─────┼────┼────┤
│  │年３月│ＣＳＣ調質│十二點七│          │鋼捲七千│十二點九│
│  │日        │鋼捲ＳＰＣ│七元    │          │九百八十│元      │
│５│GT00000000│Ｃ－ＳＢ６│        │同    右  │五公斤  │        │
│  │          │３０９８１│        │          │        │        │
│  │          │ＡＯＯＳ七│        │          │        │        │
│  │          │千九百八十│        │    │        │        │
│  │          │五公斤    │        │          │        │        │
├─┼─────┼─────┼────┼─────┼────┼────┤
│  │年３月│ＣＳＣ調質│        │年３月│鋼捲七千│        │
│  │日        │鋼捲ＳＰＣ│        │日        │一百零五│同    右│
│６│GT00000000│Ｃ－ＳＢ６│同   右 │GT00000000│公斤    │        │
│  │          │３０４４７│        │買受人：  │        │        │
│  │          │ＢＯＯＳ七│        │甲順公司  │        │        │
│  │          │千一百零五│        │          │        │        │
│  │          │公斤      │        │          │        │        │
├─┼─────┼─────┼────┼─────┼────┼────┤
│  │年３月│ＣＳＣ調質│十一點八│年３月│鋼捲八千│十二點一│
│  │日        │鋼捲ＳＰＣ│七元    │日        │九百八十│元      │
│７│GT00000000│Ｃ－ＳＢ６│        │GT00000000│公斤    │        │
│  │          │２１３５３│    │買受人：  │        │        │
│  │          │ＡＯＯＴ八│        │昇峻公司  │        │        │
│  │          │千九百八十│        │          │        │        │
│  │          │公斤      │        │          │        │        │
├─┼─────┼─────┼────┼─────┼────┼────┤
│  │年３月│ＣＳＣ調質│        │年３月│鋼捲一萬│        │
│  │日        │鋼捲ＳＰＣ│        │日        │零四十公│同    右│
│８│GT00000000│Ｃ－ＳＤ５│同   右 │GT00000000│斤      │        │
│  │          │４０３５３│        │買受人：  │        │        │
│  │          │ＡＯＯＴ一│        │甲順公司  │        │        │
│  │          │萬零四十公│        │          │        │        │
│  │          │斤        │        │          │        │        │
├─┼─────┼─────┼────┼─────┼────┼────┤
│  │年４月18│ＣＳＣ調質│十二點六│年４月19│鋼捲八千│十三點三│
│  │日        │鋼捲ＳＰＣ│一元    │日        │八百八十│元      │
│９│HD00000000│Ｃ－ＳＤＨ│        │HD00000000│五公斤  │        │
│  │          │２２６６１│        │買受人：  │        │        │
│  │          │２八千八百│        │盛益鋼鐵有│        │        │
│  │          │八十五公斤│        │限公司（下│        │        │
│  │          │          │        │稱盛益公司│        │        │
│  │          │          │        │）        │        │        │
├─┼─────┼─────┼────┼─────┼────┼────┤
│  │          │ＣＳＣ調質│十三點二│年４月19│鋼捲八千│十三點九│
│  │          │鋼捲ＳＰＣ│一元    │日        │八百五十│元      │
│０│同     右 │Ｃ－ＳＤＨ│        │HD00000000│五公斤  │        │
│１│          │２２６２０│        │買受人：  │        │        │
│  │          │６八千八百│        │釱益公司  │        │        │
│  │          │五十五公斤│        │          │        │        │
│  │      │          │        │          │        │        │
├─┼─────┼─────┼────┼─────┼────┼────┤
│  │          │ＣＳＣ調質│        │年４月19│鋼捲九千│        │
│  │          │鋼捲ＳＰＣ│        │日        │三百二十│        │
│１│同     右 │Ｃ－ＳＤＨ│同   右 │HD00000000│公斤    │同    右│
│１│          │２２４７６│        │買受人：  │        │        │
│  │          │７九千三百│        │盛益公司  │        │        │
│  │          │二十公斤  │        │          │        │        │
│  │          │          │        │          │        │        │
├─┼─────┼─────┼────┼─────┼────┼────┤
│  │          │ＣＳＣ調質│        │          │鋼捲八千│        │
│  │          │鋼捲ＳＰＣ│        │          │零七十五│        │
│２│同     右 │Ｃ－ＳＤＨ│同   右 │同    右  │公斤    │同    右│
│１│          │２２４７６│        │          │        │        │
│  │          │８八千零七│        │          │        │        │
│  │          │十五公斤  │        │          │        │        │
│  │          │          │        │          │        │        │
├─┼─────┼─────┼────┼─────┼────┼────┤
│  │          │ＣＳＣ調質│十二點六│          │鋼捲九千│十三點三│
│  │          │鋼捲ＳＰＣ│一元    │          │二百五十│元      │
│３│同     右 │Ｃ－ＳＤＧ│        │同    右  │五公斤  │        │
│１│          │１７７２２│        │          │        │        │
│  │          │６九千二百│        │          │        │        │
│  │          │五十五公斤│        │          │        │        │
│  │          │          │        │          │        │        │
├─┼─────┼─────┼────┼─────┼────┼────┤
│  │年４月18│ＣＳＣ調質│        │年４月19│鋼捲九千│十三點三│
│  │日        │鋼捲ＳＰＣ│        │日        │零八十公│元      │
│４│HD00000000│Ｃ－ＳＤＧ│同   右 │HD00000000│斤      │        │
│１│          │１７７２２│        │買受人：  │        │        │
│  │          │７九千零八│        │鈦益公司  │        │        │
│  │          │十公斤    │        │          │        │        │
│  │          │          │        │          │        │        │
├─┼─────┼─────┼────┼─────┼────┼────┤
│  │年４月18│ＣＳＣ調質│        │年４月19│鋼捲九千│        │
│  │日        │鋼捲ＳＰＣ│        │日        │二百四十│        │
│５│HD00000000│Ｃ－ＳＤＨ│同   右 │HD00000000│公斤    │同    右│
│１│          │２２６６１│        │買受人：  │        │        │
│  │          │４九千二百│        │首鋼實業股│        │        │
│  │          │四十公斤  │        │份有限公司│        │        │
│  │          │          │        │（下稱首鋼│        │        │
│  │          │          │        │公司）  │        │        │
├─┼─────┼─────┼────┼─────┼────┼────┤
│  │          │ＣＳＣ調質│        │          │鋼捲九千│        │
│  │          │鋼捲ＳＰＣ│        │          │一百八十│        │
│６│同    右  │Ｃ－ＳＤＨ│同   右 │同    右  │公斤    │同    右│
│１│          │２２６６１│        │          │        │        │
│  │          │５九千一百│        │          │        │        │
│  │          │八十公斤  │        │          │        │        │
│  │          │          │        │          │        │        │
├─┼─────┼─────┼────┼─────┼────┼────┤
│  │          │ＣＳＣ調質│        │年４月19│鋼捲九千│        │
│  │          │鋼捲ＳＰＣ│        │日        │二百三十│        │
│７│同    右  │Ｃ－ＳＤＨ│同   右 │HD00000000│公斤    │同    右│
│１│          │２２５９８│        │買受人：  │        │        │
│  │          │９九千二百│  │鈦益公司  │        │        │
│  │          │三十公斤  │        │          │        │        │
│  │          │          │        │          │        │        │
├─┼─────┼─────┼────┼─────┼────┼────┤
│  │          │ＣＳＣ調質│        │          │鋼捲八千│        │
│  │          │鋼捲ＳＰＣ│        │          │八百二十│        │
│８│同    右  │Ｃ－ＳＤＨ│同   右 │同     右 │公斤    │同    右│
│１│          │２２６６１│        │          │        │        │
│  │          │３八千八百│        │          │        │        │
│  │          │二十公斤  │        │          │        │        │
├─┼─────┼─────┼────┼─────┼────┼────┤
│  │          │ＣＳＣ調質│        │年４月19│鋼捲九千│        │
│  │          │鋼捲ＳＰＣ│        │日        │二百五十│        │
│９│同    右  │Ｃ－ＳＤＨ│同   右 │HD00000000│五公斤  │同    右│
│１│          │２２５９９│        │買受人：  │        │        │
│  │          │１九千二百│        │首鋼公司  │        │        │
│  │          │五十五公斤│        │          │        │        │
└─┴─────┴─────┴────┴─────┴────┴────┘


司法院資訊處製作；財團法人民間司法改革基金會備份。
